【裁判字號】    97,訴,1863
【裁判日期】    971231
【裁判案由】    毒品危害防制條例
【裁判全文】
臺灣基隆地方法院刑事判決              97年度訴字第1863號
公  訴  人  臺灣基隆地方法院檢察署檢察官
被      告  乙○○
上列被告因毒品危害防制條例案件，經檢察官提起公訴（97年度
毒偵字第2936號），被告於準備程序進行中就被訴事實為有罪之
陳述，經本院合議庭裁定由受命法官獨任進行簡式審判程序，判
決如下：
    主  文
乙○○施用第一級毒品，累犯，處有期徒刑柒月。
    事   實
一、乙○○前因施用第二級毒品案件，經本院裁定送觀察、勒戒
    後，認無繼續施用毒品之傾向，經本院以87年度易字第193
    號判決免刑；又因自民國90年10月間某日起至90年12月2日
    採尿前之1日內某時，施用第一級毒品海洛因，於91年4月17
    日採尿前之4日內某時，施用第二級毒品安非他命，經本院
    裁定送觀察、勒戒後，認有繼續施用毒品之傾向，再經本院
    裁定送強制戒治（於91年10月15日停止強制戒治，後經撤銷
    停止強制戒治，嗣因法律修正，於93年1月9日出所，而未完
    成強制戒治），並由臺灣基隆地方法院檢察署檢察官以93年
    度毒偵字第178號提起公訴，經本院於93年4月20日以93年訴
    字第75號判決判處有期徒刑8月、5月，應執行有期徒刑1年
    ，於94年7月3日執行完畢（成立累犯）。復因施用第一級毒
    品案件，經本院裁定送觀察、勒戒後，認有繼續施用毒品之
    傾向，再經本院裁定送強制戒治，於96年12月11日執行完畢
    釋放（起訴書誤載為96年12月12日執行完畢），嗣經臺灣基
    隆地方法院檢察署檢察官於於96年12月12日以96年度戒毒偵
    第31號為不起訴處確定。
二、詎乙○○猶未戒除施用毒品惡習，於上開最後強制戒治（起
    訴書誤載為於觀察勒戒）執行完畢釋放後之5年內，又基於
    施用第一毒品海洛因之犯意，於97年10月16日下午2時許，
    在基隆市○○路11號之2號4樓住處，以針筒注射方式，施用
    第一級毒品海洛因1次，緣其父陳林忠於97年10月17日下午5
    時駕駛車號CWA─052號重機車搭載乙○○行經基隆市○○路
    、孝一路時，因行跡可疑，為警實施盤查，發現乙○○為毒
    品人口，於徵得其同意採集尿液送驗，結果呈嗎啡陽性反應
    ，而查知上情。
三、案經基隆市警察局第一分局報告臺灣基隆地方法院檢察署檢
    察官偵查起訴。
    理  由
壹、程序事項
    本案被告乙○○所犯者非為死刑、無期徒刑、最輕本刑為3
    年以上有期徒刑之罪或高等法院管轄之第一審案件，其於準
    備程序進行中，先就被訴事實為有罪之陳述，經告知其簡式
    審判程序之旨，並聽取公訴人、被告之意見後，本院業已依
    刑事訴訟法第273條之1第1項規定，裁定由受命法官獨任以
    簡式審判程序進行本案之審理。
貳、實體事項
一、上揭事實業據被告乙○○於偵訊、本院準備程序及審理時自
    白，而被告於97年10月17日17時55分許由警經其同意採集其
    尿液檢體，經送臺灣尖端先進生技醫藥股份有限公司（起訴
    書誤載為臺灣檢驗科技股份有限公司）以酵素免疫分析法為
    初步檢驗、以氣相層析質譜儀為確認檢驗之結果，呈嗎啡（
    海洛因代謝後尿液檢出成份）陽性反應（嗎啡檢出濃度為46
    30ng／ml），有該公司97年10月31日濫用藥物檢驗報告、基
    隆市警察局第一分局偵辦毒品案件尿液檢體對照表（起訴書
    誤載為列管毒品人口尿液檢體採集送驗紀錄表）附卷可稽，
    足見被告於偵訊、本院準備程序及審理時之任意性自白，核
    與事實相符，堪可採信。再查，被告曾因施用第二級毒品案
    件，經本院裁定送觀察、勒戒後，認無繼續施用毒品之傾向
    ，經本院以87年度易字第193號判決免刑；又因自90年10月
    間某日起至90年12月2日採尿前之1日內某時，施用第一級毒
    品海洛因，於91年4月17日採尿前之4日內某時，施用第二級
    毒品安非他命，經本院裁定送觀察、勒戒後，認有繼續施用
    毒品之傾向，再經本院裁定送強制戒治（於91年10月15日停
    止強制戒治，後經撤銷停止強制戒治，嗣因法律修正，於93
    年1月9日出所，而未完成強制戒治），並由臺灣基隆地方法
    院檢察署檢察官以93年度毒偵字第178號提起公訴，經本院
    於93年4月20日以93年訴字第75號判決判處有期徒刑8月、5
    月，應執行有期徒刑1年；復因施用第一級毒品案件，經本
    院裁定送觀察、勒戒後，認有繼續施用毒品之傾向，再經本
    院裁定送強制戒治，於96年12月11日執行完畢釋放，嗣經臺
    灣基隆地方法院檢察署檢察官於於96年12月12日以96年度戒
    毒偵第31號為不起訴處確定等節；此有卷附不起訴處分書、
    起訴書、臺灣基隆地方法院檢察署刑案資料查註紀錄表、臺
    灣高等法院被告前案紀錄表可按，從而，本案事證明確，被
    告於上開最後強制戒治執行完畢釋放後5年內再犯施用第一
    級毒品海洛因之犯行，至堪認定，應依法論科。
二、論罪科刑：
  (一)按海洛因係毒品危害防制條例第2條第2項第1款所定之第一
    級毒品，被告予以施用，核其所為，係犯毒品危害防制條例
    第10條第1項之施用第一級毒品罪。其持有第一級毒品海洛
    因係供施用，其持有第一級毒品之低度行為為施用第一級毒
    品之高度行為所吸收，不另論罪。
  (二)被告曾因施用第一、二級毒品案件，經本院於93年4月20日
    以93年訴字第75號判決判處有期徒刑8月、5月，應執行有期
    徒刑1年，於94年7月3日執行完畢；此有臺灣高等法院被告
    前案紀錄表、臺灣基隆地方法院檢察署刑案資料查註紀錄表
    在卷可稽，其於有期徒刑執行完畢後5年以內，故意再犯本
    件有期徒刑以上之罪，為累犯，應依刑法第47條第1項規定
    ，加重其刑。
  (三)爰審酌被告前因施用毒品經觀察勒戒、強制戒治及科刑後，
    猶不知戒除施用毒品惡習，復再施用第一級毒品海洛因，而
    其所犯施用毒品之犯罪係戕害自身健康之行為，於他人尚不
    致造成損害，其施用之次數、被告事後坦承犯行之態度等一
    切情狀，量處如主文所示之刑，以示懲儆。
參、應適用之法條：
    刑事訴訟法第273條之1第1項、第284條之1、第299條第1項
    前段，毒品危害防制條例第10條第1項、第23條第2項，刑法
    第11條前段、第47條第1項，判決如主文。
本案經檢察官甲○○到庭執行職務
中    華    民    國    97    年    12    月    31    日
                  刑事第三庭法    官  鄭景文
以上正本證明與原本無異。
如不服本判決應於收受本判決後10日內向本院提出上訴書狀，其
未敘述上訴理由者，並得於提起上訴後10日內向本院補提理由書
狀（均須按他造當事人之人數附繕本）「切勿逕送上級法院」。
中    華    民    國    97    年    12    月    31    日
                            書 記 官  李繼業
附錄論罪法條：
毒品危害防制條例第10條：
施用第一級毒品者，處6月以上5年以下有期徒刑。
施用第二級毒品者，處3年以下有期徒刑。


司法院資訊處製作；財團法人民間司法改革基金會備份。
